臺灣臺中地方法院刑事判決
110年度原訴字第21號
公  訴  人  臺灣臺中地方檢察署檢察官
被      告  石韋康




選任辯護人  陳彥仰律師（法扶律師）
上列被告因違反毒品危害防制條例等案件，經檢察官提起公訴（
109年度偵字第34874號），及移送併辦（110年度偵字第3876號
），本院判決如下：
    主    文
石韋康共同犯販賣第二級毒品罪，處有期徒刑貳年柒月。扣案如
附表編號一、二所示之物均沒收。
    犯罪事實
一、石韋康與李浩然（所犯販賣第二級毒品部分，由本院另行審
    結）均明知甲基安非他命為毒品危害防制條例所規定之第二
    級毒品，不得持有、販賣，竟共同基於販賣第二級毒品甲基
    安非他命之犯意聯絡，先由李浩然於民國109年11月10日16
    時7分許，透過通訊軟體Line暱稱「看你像霧」與林恒毅約
    定毒品交易，並將第二級毒品甲基安非他命1小包放入菸盒
    內交予石韋康，推由石韋康前往與林恒毅為毒品交易，石韋
    康遂於同日16時29分許，駕駛車牌號碼000-0000號自小客車
    抵達臺中市○○區○○路0段000號統一超商聖明興門市前，再以
    其所有如附表編號一所示之手機告知李浩然其已抵達，經由
    李浩然透過上開Line轉知林恒毅，嗣石韋康與林恒毅於同日
    16時40分許在上址碰面，由石韋康將上揭裝有第二級毒品甲
    基安非他命之菸盒交予林恒毅（所犯施用第二級毒品部分，
    由檢察官另行偵辦），並向林恒毅收取新臺幣（下同）1500
    元，而完成交易。嗣經警方於109年11月10日19時5分許，持
    本院核發之搜索票前往李浩然位在臺中市○○區○○路000號租
    屋處搜索時，石韋康甫駕車至李浩然該租屋處，經石韋康同
    意搜索，而扣得如附表所示之物，始查悉上情。
四、案經臺中市政府警察局刑事警察大隊報告臺灣臺中地方檢察
    署檢察官偵查起訴。
    理    由
一、證據能力：
    本判決以下所引用被告石韋康以外之人於審判外之陳述，檢
    察官、被告及辯護人均不爭執其證據能力，且迄至言詞辯論
    終結前亦未聲明異議，本院審酌上開陳述作成之情況並無違
    法不當之情形或證明力明顯過低之瑕疵，爰依刑事訴訟法第
    159條之5第1項及第2項規定，認均得為證據。再本判決以下
    所引用之非供述證據，檢察官、被告及辯護人均未表示排除
    前開證據之證據能力，本院審酌前開非供述證據並無證據證
    明係公務員違背法定程序所取得，亦無顯不可信之情況與不
    得作為證據之情形，爰依刑事訴訟法第158條之4規定反面解
    釋、第159條之4規定，認均得為證據。
二、認定犯罪事實之證據及理由： 
    上開犯罪事實，迭據被告於警詢、偵訊、本院審理時坦承不
    諱（見偵34874卷第209至214頁、第453至457頁、本院卷第4
    60頁），核與證人即同案被告李浩然、證人林恒毅於警詢、
    偵訊時證述之內容相符（見偵34874卷第83至95頁、第467至
    471頁；第351至381頁、第443至446頁），並有證人林恒毅
    之指認犯罪嫌疑人紀錄表（見偵34874卷第377至378頁）、
    本院109年度聲搜字第1663號搜索票（見偵34874卷第97頁）
    、臺中市政府警察局刑事警察大隊搜索、扣押筆錄、扣押物
    品目錄表、扣押物品收據（見偵34874卷第219至225頁）、
    臺灣臺中地方檢察署鑑定許可書（見偵34874卷第385頁）、
    證人林恒毅之勘察採證同意書、委託檢驗尿液代號與真實姓
    名對照表、正修科技大學超微量研究科技中心尿液檢驗報告
    〈報告編號：R00-0000-000號〉（見偵34874卷P387至389頁、
    第598頁）、被告石韋康與同案被告李浩然之手機聯繫通話
    截圖、同案被告李浩然與證人林恒毅LINE對話截圖照片（見
    偵34874卷第491至495頁）、GOOGLE地圖、街景圖列印資料
    、交易毒品蒐證照片（見偵34874卷第157至167頁）在卷可
    稽，且有扣案如附表編號一、二所示之物可佐，足認被告上
    開任意性自白應確與事實相符，堪予採信。另衡以近年政府
    為杜絕毒品之氾濫，已嚴加查緝毒品流通，被告及同案被告
    李浩然與林恒毅均非至親，彼此亦無特殊情誼，苟非有所利
    得，被告及同案被告李浩然應無無償供給毒品予證人林恒毅
    之動機，且被告於本院審理時亦自承：我本案販賣毒品有向
    林恒毅收取1500元，且我替李浩然交付毒品給林恒毅，可以
    抵償我之前積欠李浩然的債務等語（見本院卷第530頁），
    足見被告就本案販賣毒品之犯行應具有營利之意圖。綜上所
    述，本案事證明確，被告犯行堪以認定，應予依法論科。
三、論罪科刑：
㈠、核被告所為，係犯毒品危害防制條例第4條第2項之販賣第二
    級毒品罪。
㈡、被告就上揭犯行，與同案被告李浩然有犯意聯絡與行為分擔
    ，為共同正犯。
㈢、被告持有第二級毒品之低度行為，應為高度之販賣毒品行為
    所吸收，不另論罪。至臺灣臺中地方檢察署檢察官110年度
    偵字第3876號移送併辦部分，與已起訴被告所犯前揭販賣毒
    品犯行為同一事實，本院自應併予審理，附此敘明。
㈣、被告於偵查及審理中，均自白上開販賣毒品犯行，應依毒品
    危害防制條例第17條第2項之規定，減輕其刑。
㈤、毒品危害防制條例制定之目的，係為防制毒品危害，維護國
    民身心健康，而有關販賣第二級毒品罪責部分，為無期徒刑
    、10年以上有期徒刑之罪，罪責極重，若未區分行為人販賣
    毒品之數量、目的及所造成之危害，一律處以重刑，自非罰
    其所當罰之刑事政策之目的，亦非為阻絕毒害唯一方法，本
    案被告販賣甲基安非他命之數量不多，次數1次、對象為1人
    ，且被告因與同案被告李浩然為朋友關係，被動受託將甲基
    安非他命交給證人林恒毅，本案主要的出售者實為同案被告
    李浩然，被告參與之犯罪情節尚非嚴重，與社會危害程度重
    大之中、大盤毒販之犯罪型態甚有差異，而被告於犯罪後始
    終坦承犯行，並不逃避刑事責任，本院認經依毒品危害防制
    條例第17條第2項之規定減輕其刑後，宣告減刑後之最低度
    刑，猶嫌過重，乃就被告上揭犯行，依刑法第59條之規定，
    減輕其刑，併依法遞減輕之。
㈥、爰審酌被告明知毒品成癮後戒斷不易，對施用者之身心健康
    、家庭與社會生活危害甚大，政府及新聞媒體，亦一再宣導
    、報導毒品對於個人及社會的危害嚴重程度，竟仍與同案被
    告李浩然共同販賣，助長毒品之散播，實有不該，但考量被
    告於110年間，曾因施用毒品案件，經本院以110年度毒聲字
    第369號裁定送觀察、勒戒在案，除此之外並無毒品前科，
    有臺灣高等法院被告前案紀錄表附卷可考，素行尚可，又被
    告於犯罪後坦承犯行，態度良好，況本案主要出售者為同案
    被告李浩然，被告所為僅代為轉交毒品、收取價金，參與之
    犯罪情節尚非嚴重，另斟酌被告於本院審理時自述其高中肄
    業之教育程度、羈押前從事製作花燈之工作、未婚、家中經
    濟勉持之生活狀況等一切情狀（見本院卷第531頁），暨參
    酌檢察官、被告及辯護人對量刑之意見後，量處如主文所示
    之刑。
四、沒收：　　
㈠、扣案如附表編號一所示之手機，為被告於本案與同案被告李
    浩然聯繫販賣毒品所用之物，業經被告於本院審理時自承在
    卷（見本院卷第525頁），應依毒品危害防制條例第19條第1
    項之規定，宣告沒收。
㈡、扣案如附表編號二所示之現金1500元，為被告與同案被告李
    浩然於本案販毒所得，業經被告於本院審理時自承在卷（見
    本院卷第525頁），應依刑法第38條之1第1項前段之規定，
    宣告沒收。
㈢、至其餘扣案物，係被告另案施用第二級毒品案件所剩餘之毒
    品、器具，並無證據證明與本案有關，故不在本案中宣告沒
    收。
據上論斷，應依刑事訴訟法第299 條第1 項前段，毒品危害防制
條例第4 條第2 項、第17條第2 項、第19條第1項，刑法第11條
、第28條、第59條、第38條之1第1項前段，判決如主文。
本案經檢察官廖志祥提起公訴，檢察官羅秀蓮到庭執行職務。 
　　
中    華    民    國   110    年    10    月    20    日
                  刑事第三庭  審判長法  官  劉麗瑛
                                    法  官  蔡宗儒
                                    法  官  簡志宇
以上正本證明與原本無異。
如不服本判決應於收受送達後20日內向本院提出上訴書狀，並應
敘述具體理由；其未敘述上訴之理由者，應於上訴期間屆滿後20
日內向本院補提理由書（均須按他造當事人之人數附繕本）「切
勿逕送上級法院」。
                                    書記官  林勝彥
中　　華　　民　　國　　110 　年　　10　　月　　20　　日
附錄本案論罪科刑法條：
◎毒品危害防制條例第4條
製造、運輸、販賣第一級毒品者，處死刑或無期徒刑；處無期徒
刑者，得併科新臺幣三千萬元以下罰金。
製造、運輸、販賣第二級毒品者，處無期徒刑或十年以上有期徒
刑，得併科新臺幣一千五百萬元以下罰金。
製造、運輸、販賣第三級毒品者，處七年以上有期徒刑，得併科
新臺幣一千萬元以下罰金。
製造、運輸、販賣第四級毒品者，處五年以上十二年以下有期徒
刑，得併科新臺幣五百萬元以下罰金。
製造、運輸、販賣專供製造或施用毒品之器具者，處一年以上七
年以下有期徒刑，得併科新臺幣一百五十萬元以下罰金。
前五項之未遂犯罰之。
　　　　
附表：　　　　　　　　　　　　　　　　
編號 品名 數量 備註 一 Oppo智慧型手機（含sim卡門號0000000000號） 1支 被告石韋康本案與同案被告李浩然聯繫販賣毒品所用之物。 二 新臺幣現金 1500元 被告石韋康本案販賣毒品所得。 三 第二級毒品甲基安非他命 1包（毛重5.61公克） 被告石韋康另案所施用之毒品。 四 毒品吸食器 1組 被告石韋康另案施用毒品之器具。